# 报表基础

提问人：jangyanbo 时间：2017-06-18 17:08:38
陈老师好！甲自然人控制两家公司，分别为a公司和b公司，a与b公司无任何股权关系，甲自然人打算出具一份合并报告，（甲的要求是假如甲方用持有a的股权注资至b公司后，达到b公司同一合并a公司的目的，想看看两家公司模拟合并后的效果，）我的问题是1 、事务所可否接受委托出具特殊要求下的报告。 2 、如果可以接受委托，这种报告需要注意些什么呢！

回答人：chenyiwei
这种情况应当是编制A与B的“模拟汇总报表”，属于特殊编制基础下的财务报表。 需注意在该模拟汇总报表附注的“编制基础”部分中，明确限定其编制目的、预定使用者范围、预定用途、具体的汇总基础等内容。 这类报表本身不是按企业会计准则编制的，因此其审计报告应按 1601 号审计报告准则出具，并在审计报告正文中添加强调事项段，提示报表使用者关注上述已在“编制基础”部分中予以特别说明的内容和事项。